# <合营安排（征求意见稿）>中的小问题

提问人：cheerfullife 时间：2012-12-23 20:53:34
<合营安排（征求意见稿）>原文： 第五条 共同控制，是指按照相关约定对某项安排所共有的控制，并且该安排的相关活动必须经过分享控制权的参与方一致同意后才能决策。本准则所称相关活动，是指对某项安排的回报产生重大影响的活动。某项安排的相关活动应当根据具体情况进行判断，通常包括商品或劳务的销售和购买、金融资产的管理、资产的购买和处置、研究与开发活动以及融资活动等。第六条 在判断是否存在共同控制时，应当首先判断所有参与方或参与方组合能否集体控制该安排，其次再判断该安排相关活动的决策是否必须经过这些参与方一致同意。第七条 如果存在两个或两个以上的参与方组合能够集体控制某项安排的，不构成共同控制。 问题：
这里的两个或两个以上参与方组合应怎样理解呢？如何将其与两个合营方之间区分开呢？

回答人：chenyiwei
回复 cheerfullife 的帖子
这就是“一致行动人”和“合营者”的区别。一致行动人在提出议案和表决时均基于各方共同利益和一致行动协议的约定采取一致的行动，所以全体一致行动人作为一个整体对被投资企业具有控制权；合营者则只有分享控制权的协议，而没有一致行动协议，各合营者在提出议案和表决时完全基于各自自身利益行事，而不是采取协商一致的行动，因此只有各合营者均同意时，议案才能获得通过。